# 关于设立新公司的疑问，请教陈版主

提问人：豹雄 时间：2010-01-02 22:49:50
今天在做年报审计时，遇到了一个这样的问题，A公司以土地使用权 1000 万（账面价值）和货币资金 2000 万经评估新设立一家子公司，由于评估过程中，土地增值 2000 万，按照《首次公开发行股票公司资产评估资料审核指引》的规定，A公司的长期股权初始计量投资应该 5000 万，现在有这样一个问题，这土地是从左口袋到右口袋，转一圈就多了 2000 万，这 2000 万放利营业外收入还是资本公积，如果放营业外收入，是不是存在操作会计利润的可能，另外这种情况下合并会计报表，是不是对长期股权投资的初始成本进行调整，望指教

回答人：chenyiwei
回复 楼主 豹雄 的帖子该投资是否发生在 2009 年？A公司在 2009 年度是否已经执行新准则？ 如果执行的是原制度，则按财会[2003]10号文第十一条规定，计入资本公积处理。 如果执行新准则，则以非货币性财产出资设立子公司，尤其是全资子公司，通常应当认为无商业实质，不应确认损益。 合并报表层面，应将该土地的增值冲回处理，相应调整投资后各期间子公司帐面上的摊销额。